# 关于国债逆回购的利息收益列式问题

提问人：Junguang 时间：2022-01-14 18:22:50
陈版好！想咨询一下公司购买国债逆回购，购买时到期期限和利息均为固定，是否可以认定利息收益作为财务费用-利息收入核算？不计入非经常性损益

回答人：chenyiwei
建议列报为投资收益。如果是非投资性企业购买期限较短的此类产品，则相关收益应作为非经常性损益。